臺灣臺中地方法院刑事判決　　　　　　　　　　　　九十一年度訴字第二一五０號
　　公　訴　人　臺灣臺中地方法院檢察署檢察官
　　被　　　告　丙○○
右列被告因偽造有價證券等案件，經檢察官提起公訴（九十一年度偵字第一五二０三
號），本院判決如左：
    主  文
丙○○共同連續行使偽造之信用卡，處有期徒刑捌月。偽造之財團法人聯合信用卡處
理中心銀行ＭＡＳＴＥＲ信用卡，卡號分別為五四一二─三八五０─００三一─三０
一一號及0000000000000000號之信用卡貳張、信用卡簽帳單之顧客
存根聯、商戶存根聯上持卡人簽名欄內之「陳村龍」署押共捌枚，均沒收。
    事  實
一、丙○○於民國（下同）九十年五月間，依跳蚤雜誌上刊登「要賺錢嗎？卡借你刷
    ‧‧‧，電話‧‧‧」等廣告字樣，以電話聯繫向姓名、年籍均不詳綽號「阿平
    」之成年男子，購得偽造之信用卡三張並行使其中之一張，為警查獲後於九十年
    間因上開偽造文書案件，經臺灣新竹地方法院九十年度訴字第三九一號判處有期
    徒刑六月，緩刑三年確定，現正緩刑中。詎猶不知悔改，竟又與綽號「阿平」之
    成年男子，共同基於意圖行使偽造私文書及行使偽造信用卡之概括犯意聯絡，於
    九十年十一月二十三日，在臺中市○○路某泡沫紅茶店處，丙○○以每張新台幣
    （下同）一萬元之代價（起訴書誤載為二萬元），向綽號「阿平」之成年男子購
    得偽造之財團法人聯合信用卡處理中心會員銀行之空白信用卡二張，卡號分別為
    五四一二─三八五０─００三一─三０一一號（下稱三０一一號卡）及0000
    －0000－0000－0000號（下稱八０一二號卡），綽號「阿平」之成
    年男子於交付上開二張偽造之信用卡時，並與丙○○約定偽刷所得之物，可再折
    價轉售於綽號「阿平」之成年男子，丙○○與綽號「阿平」之成年男子，明知上
    開二張信用卡係偽造，且丙○○並非陳村龍，亦無償還刷卡消費金額之意願，旋
    由丙○○，在該泡沬紅茶店處接續在上開二張偽造之信用卡背面之持卡人簽名欄
    上，各偽簽「陳村龍」署押各一枚，以此方式偽造「表示陳村龍於該張信用卡有
    效期限內，有權使用該張信用卡之辨識及證明」之私文書，後由丙○○連續（一
）於九十年十一月二十三日上午十時四十八分許，至臺中市○○區○○路八九０
    號震旦通信行（下稱震旦行）臺中大墩店，佯稱係陳村龍欲購物，持上開偽造之
    三０一一號信用卡，以刷卡方式付帳而行使該偽造之信用卡，向該店店員張君如
    購得ＮＯＫＩＡ牌八三一０型行動電話二支，價值共一萬五千一百元，丙○○詐
    購上開行動電話後，隨即在震旦行附近，將該手機以九千元之價格，轉售予綽號
    「阿平」之男子；（二）於九十年十一月二十三日下午七時六分許，至臺北市○
    ○路○段二六九號甲○○○企業有限公司（下稱天線公司），亦佯稱係陳村龍欲
    購買手機補充卡，持上開偽造之三０一一號信用卡，以刷卡方式付帳而行使該偽
    造之信用卡，向該店劉芳杏購得手機補充卡，金額為一千二百元；（三）於九十
    年十一月二十四日上午十一時五十九分許及下午一時二分許，分持上開偽造之三
    ０一一號卡及八０一二號卡至臺北市○○路一三八號乙○○股份有限公司（下稱
    乙○○），亦佯稱係陳村龍欲洽購，以刷卡方式付帳而行使上開二張偽造之信用
    卡，分別持三０一二號卡向該公司不詳姓名之女店員購得服飾及持八０一二號卡
    購得金飾，金額分別為六千九百七十四元及三萬元，金飾部分並於同日晚上在上
    開臺中市○○路某泡沫紅茶店，以二萬元之價格，轉售予綽號「阿平」之男子；
    （四）於九十年十一月二十四日下午三時，持上開偽造之八０一二號信用卡至臺
    北市六張犁震旦行通信店，亦佯稱係陳村龍欲購買手機配件，以刷卡方式付帳而
    行使該偽造之信用卡，向該店不詳姓名之女店員購得手機配件，金額為六千九百
    元，並於同日晚上在上開臺中市○○路某泡沫紅茶店，以三千多元之價格，轉售
    予綽號「阿平」之男子。丙○○分持上開二張偽造之信用卡持交上開商店店員，
    以刷卡方式付帳而行使上開二張偽造之信用卡，經店員刷卡後，分別將簽帳單交
    給丙○○，丙○○並均偽簽「陳村龍」之署押於信用卡簽帳單上之顧客簽名欄上
    （共二聯，第二聯商戶存根聯除乙○○二張簽帳單部分係直接簽名未複寫外，其
    餘均複寫），而將第二聯（商店自存聯）交付店員而行使之（第一聯由客人收執
    ），偽簽「陳村龍」之署押，共十張簽帳單，為八枚署押，偽刷金額共計六萬零
    一百七十四元，足以生損害於「陳村龍」其人、上開商店、財團法人聯合信用卡
    處理中心會員銀行及財團法人聯合信用卡處理中心對信用卡交易控管之正確性，
    丙○○於行使上開二張偽造之信用卡後，旋即將上開二張偽造之信用卡丟棄。
    嗣經財團法人聯合信用卡中心調查員趙克文發現上開二卡遭偽造並盜刷，報警循
    線查獲，並扣得乙○○簽帳單二張、震旦行簽帳單二張，合計四張。
二、案經內政部警政署刑事警察局報請臺灣臺中地方法院檢察署檢察官偵查起訴。
    理  由
一、右揭事實，業據被告丙○○迭於警訊及偵審中坦承不諱，且被告於上開時地如何
    持偽造信用卡刷卡、消費等情，亦據證人即震旦行員工張君如於警訊及偵查中證
    述明確，並與證人財團法人聯合信用卡中心調查員趙克文、乙○○財務處會計部
    帳務課課長周志宏、天線公司劉芳杏於警訊中證述情節相符，另於扣得被告偽簽
    「陳村龍」署押之簽帳單上採得之指紋，經送驗後與被告左食、左中指指紋相符
    ，有內政部警政署刑事警察局中華民國九十一年一月二十八日（九十一）刑紋字
    第一九五六一號函附卷可稽，此外，復有聯合信用卡處理中心之消費明細表及扣
    案之被告偽簽「陳村龍」之簽帳單四張可資佐證，且本件持信用卡交易後，店員
    交付予持卡人簽名之簽帳單係一式二聯（第二聯商戶存根聯除乙○○二張簽帳單
    部分係直接簽名未複寫外，其餘均複寫），亦據被告所自承。被告自白核與事實
    相符，應堪採信，被告犯行堪予認定。
二、按刑法已於九十年六月二十日修正增訂第二百零一條之一第二項，該條項規定：
    「行使前項偽造、變造之信用卡、金融卡、儲值卡或其他相類作為簽帳、提款、
    轉帳或支付工具之電磁紀錄物，或意圖供行使之用，而收受或交付於人者，處五
    年以下有期徒刑，得併科三萬元以下罰金」，是被告丙○○行為時，上開修正增
    訂刑法之規定業已公佈、施行，其意圖供行使之用購入上開偽造之信用卡二張，
    係犯上開修正增訂刑法第二百零一條之一第二項後段之意圖供行使之用而收受偽
    造之信用卡罪；其在信用卡背面簽名欄上偽簽「陳村龍」部分，係犯同法第二百
    十條之偽造私文書罪（按該簽名係表彰持卡人之身分及於使用時供特約商店核對
    身分之用，與信用卡卡片本體自屬有間，難認係信用卡之一部，則在該背後簽名
    符合刑法第二百十條所稱之私文書）；被告嗣持該偽造之信用卡（含其上之簽名
    ）刷卡購物五次，各均係一行使行為觸犯刑法第二百零一條之一第二項前段之行
    使偽造信用卡罪及第二百十六條、第二百十條之行使偽造私文書罪，其中被告行
    使偽造私文書罪部分（即在信用卡背面簽名部分），公訴人雖未論及，惟此部分
    與起訴有罪部分有裁判上一罪之關係，自亦在本院審理之範圍；又其前之收受偽
    造信用卡及偽造私文書罪均應為後之行使行為所吸收，均應僅論以刑法第二百零
    一條之一第二項前段之行使偽造信用卡罪及第二百十六條、第二百十條之行使偽
    造私文書罪；又被告於刷卡五次後均在簽帳單上偽簽「陳村龍」署押共八枚，而
    將該簽帳單交給不知情之店員，詐取財物部分，均係犯刑法第二百十六條、第二
    百十條之行使偽造私文書罪及刑法第二百零一條之一第二項前段之行使偽造信用
    卡罪。其先後五次行使偽造私文書，及五次行使偽造信用卡之行為，均時間緊接
    ，犯意概括，罪名均各相同，各均應依連續犯規定，應論行使偽造私文書罪及行
    使偽造信用卡罪各一罪；其行使偽造私文書及行使偽造信用卡二罪之間，有方法
    與目的之牽連關係，應從較重之行使偽造信用卡罪論處。至於行使偽造信用卡，
    當然含有詐欺之性質，毋庸再論以詐欺罪，公訴人認此部分所為另涉犯有刑法第
    三百三十九條第一項之詐欺取財罪，尚有未洽，併予敘明。被告與綽號「阿平」
    之成年男子約定偽刷所得之物，可再折價轉售於綽號「阿平」之成年男子，後丙
    ○○並果真轉售部分偽刷所得物品，此為被告所自承，是被告上開犯行，與綽號
    「阿平」之成年男子間有犯意之聯絡及行為之分擔，均為共同正犯，公訴人漏未
    論及，容有未恰；爰審酌被告正值青壯，不思向上，竟圖謀不勞而獲之小利，先
    前並因相同犯行，經臺灣新竹地方法院九十年度訴字第三九一號判處有期徒刑六
    月，緩刑三年確定，現正緩刑中，仍不思悔改，惟其犯罪手段尚屬平和，暨犯罪
    後坦承犯行，態度良好等一切情狀，量處如主文所示之刑。
三、偽造之發卡人：財團法人聯合信用卡處理中心會員銀行，卡號分別為五四一二─
    三八五０─００三一─三０一一號及0000000000000000號之信
    用卡貳張，雖遭被告丟棄，惟無其他證據證明已滅失，仍應依刑法第二百零五條
    規定，宣告沒收。而被告在上開二張偽造之信用卡背面之持卡人簽名欄上，偽造
    之「陳村龍」署押二枚，因本院已就該張二張偽造之信用卡，宣告沒收，該部分
    之署押即無庸再為沒收。另信用卡簽帳單之顧客存根聯、商戶存根聯上持卡人簽
    名欄內之「陳村龍」署押共捌枚，應依刑法第二百十九條規定沒收。
據上論斷，應依刑事訴訟法第二百九十九條第一項前段，刑法第二十八、第五十六條
、第二百零一條之一第二項、第二百十六條、第二百十條、第五十五條、第二百十九
條、第二百零五條，判決如主文。
中      華       民       國     九十一     年    十一    月     五     日
                                      臺灣臺中地方法院刑事第三庭
                                          法  官   吳  進  發
右正本證明與原本無異。
如不服本判決，應於判決送達後十日內向本院提出上訴狀，上訴於臺灣高等法院臺中
分院( 須附繕本 )。
                                          書記官
中    華    民    國      九十一      年       十一      月     六      日
附錄論罪法條：
刑法第二百十六條
行使第二百十條至第二百十五條之文書者，依偽造、變造文書或登載不實事項或使登
載不實事項之規定處斷。
刑法第二百十條
偽造、變造私文書，足以生損害於公眾或他人者，處五年以下有期徒刑。
